【裁判字號】    89,交聲,32
【裁判日期】    890115
【裁判案由】    違反道路交通管理處罰條例聲明異議
【裁判全文】
臺灣士林地方法院交通事件裁定                      八十九年度交聲字第三二號
    原處分機關  臺北巿交通事件裁決所
    受 處 分人  甲○○
右列異議人因違反道路交通管理處罰條例案件，對於臺北市交通事件裁決所於八十八
年十一月十六日所為之處分（原處分案號：北市交裁駕字第二二─一八九四○六號）
，聲明異議，本院裁定如左：
        主  文
異議駁回。
        理  由
一原處分意旨略以：異議人即受處分人甲○○於民國八十六年六月六日上午七時四十
  分許，騎乘車牌號碼ＡＳＰ─四六三號重型機車，行經中山北路、福志路口時，因
  未依規定戴安全帽，為警當場掣單舉發，並經臺北市交通事件裁決所依道路交通管
  理處罰條例第三十一條第三項之規定，裁處罰鍰新臺幣（以下同）五百元。
二異議人即受處分人甲○○異議意旨略以：伊當日自福志路上福林國小前機車停車處
  ，騎乘至鄰近之汽車停車場，正欲戴上安全帽之前，為警掣單處罰，並非於交通頻
  繁之中山北路上未戴安全帽，且執勤警員態度不佳，又伊接獲臺北市交通事件裁決
  所裁決書之前，並未收到任何到案通知書，因而未於期限內到案云云。
三按機車腳踏車駕駛人及附載座人，未戴安全帽者，處駕駛人新臺幣五百元罰鍰，道
  路交通管理處罰條例第三十一條第三項定有明文。揆其立法意旨當係保障機車腳踏
  車駕駛人及附載座人之生命、身體安全，避免頭部因強大之外力碰撞，造成重大傷
  亡。是機車腳踏車駕駛人及附載座人應自該上車起至停車止，全程配戴安全帽，始
  符合規定。
四經查，異議人即受處分人甲○○騎乘機車，自停車處騎至福志路上為警查獲之間，
  並未配戴安全帽之事實，業據其於聲明異議狀內坦承不諱，並經臺中市警察局向當
  時執勤之警員陳國清查證屬實，此有八十八年十二月三十一日中市警交字第一八
  七○六號函可稽，無論其嗣後有否戴安全帽之意、其未戴安全帽之地點是否為交通
  頻繁之處，均無礙其違規之事實。本院既查無證據足資證明警員有捏造事實違法取
  締之情事，則執勤警員本其維護交通秩序、安全職責所為之舉發，自應受到合法、
  正確之推定。至警員執勤時之態度，與本件交通違規成立與否之認定無涉，併此敘
  明。復查，異議人於遭舉發時，已接獲該違規舉發通知單，業據其於聲明異議狀內
  陳明，而該違規舉發通知單上已載明應到案日期、處所及舉發違反法條；雖異議人
  拒於收受通知聯者簽章欄內簽名，而係由舉發警員於前本件舉發違反道路交通管理
  事件通知單上載明拒簽乙節，有前開通知單移送聯乙紙在卷可據，惟依照違反道路
  交通管理事件統一裁罰標準及處理細則第十一條前段規定：當場舉發者，被查獲之
  行為人為受處分人時，駕駛人姓名欄，應註明其姓名後，交付該行為人簽名或蓋章
  收受之；拒簽章者，並記明其事由，視為已收受。從而，異議人應已收受該違規舉
  發通知單，其辯稱未收受到案通知書云云，容有誤會。綜上所述，異議人確有前揭
  騎乘機車未載安全帽之違規情事，應堪認定。原處分機關據以援引首揭規定，裁處
  異議人罰鍰新臺幣五百元，並無不當。本件異議為無理由，應予駁回。
據上論斷，應依道路交通案件處理辦法第十九條，裁定如主文。
中      華      民      國      八十九      年    一      月    十五    日
                              臺灣士林地方法院交通法庭
                                  法  官  陳  玉  曆
右正本證明與原本無異。
如不服本裁定，應於送達後五日內，向本院提出抗告狀。
                                  書記官  陳  鳳  嬌
中      華      民      國      八十九      年    一      月    十九    日


司法院資訊處製作；財團法人民間司法改革基金會備份。
